# 有支付年限的可变对价如何确认长期股权投资成本

提问人：fanwjsh 时间：2019-06-05 12:44:51
请教陈版，我司收购了一家公司 100% 股权，收购协议约定收购价款为1100 万元，包含 3 个部分：
1.我司发行股份 33 万股，目前评估价 3 元/股，我司 4 年后成功上市，股价在 10 元/股，共 330 万
2. 约定以后 7 年间每年固定支付转让方 50 万，共 350 万3. 约定以后 7 年间每年按照被收购企业的收入的 5% 支付转让方一笔费用，共计 420
330+350+420=1100 万
请问长期股权投资初始成本如何计量？谢谢。

回答人：chenyiwei
假设该次股权收购构成非同一控制下企业合并，则：
1 、发行自身股份：按购买日股价（ 33 万股 *3 元/股 =99 万元）计入合并成本；
2 、约定以后 7 年间每年固定支付转让方 50 万：按该金额的折现值计入合并成本；
3 、约定以后 7 年间每年按照被收购企业的收入的 5% 支付转让方一笔费用：属于或有对价，根据基于购买日可获得信息对被收购方未来 7 年的收入预测数的适当的折现率计算的金额计入合并成本，该项或有对价属于以公允价值计量且其变动计入损益的金融资产，后续变动计入当期损益（详见《企业会计准则讲解（ 2010 ）》P325～ 328 ）。如果后续该被收购方实现收入未达预期，则应在将无需支付的或有对价款计入收益的同时，对其相关资产组和商誉的减值测试谨慎从严把握。

提问人：fanwjsh 时间：2019-06-06 13:55:29
陈版你好，感谢回复，还有几点不大明白：
1. 发行自身股份不需要考虑日后的发行价的影响，这样和收购协议价不一致了？
2.每年固定费用为什么要按现值计入成本？如果按照现值计入成本，实际支付时与现值的差异是记到损益吗？这部分参考哪个准则呢?
3.或有对价也需要折现吗？以后每年对这个折现价值做调整吗？
谢谢。

回答人：chenyiwei
1 、自身权益工具后续的公允价值变动不确认。 2 、考虑时间价值因素影响，根据金融工具确认和计量准则，按摊余成本计量该长期应付款。 3 、或有对价公允价值计量时考虑时间价值因素。